臺灣臺北地方法院民事判決　　　　　　　96年度訴字第5831號
　　原　　　告　國泰世華商業銀行股份有限公司
　　法定代理人　甲○○
　　訴訟代理人　乙○○
　　被　　　告　丙○○
上列當事人間返還信用卡消費貸款事件，本院於民國96年9月4日
言詞辯論終結，判決如下：
    主  文
被告應給付原告新台幣拾貳萬柒仟壹佰陸拾貳元，及其中新台
幣拾壹萬伍仟壹佰捌拾肆元部分自民國九十六年七月二十六日
起至清償日止，按年息百分之十九點七計算之利息。
被告應給付原告新台幣貳拾萬伍仟伍佰貳拾肆元，及其中新台幣
壹拾玖萬柒仟玖佰玖拾玖元部分自民國九十六年七月二十六日起
至清償日止，按年息百分之十四點八八計算之利息，另按月計收
帳務管理費新台幣佰陸拾捌元。
訴訟費用由被告負擔。
    事實及理由
甲、程序方面：
一、本件依兩造簽訂之約定條款第26條約定，雙方合意以臺灣臺
    北地方法院為第一審管轄法院，故本院自有管轄權。
二、按因合併而消滅之公司，其權利義務，應由合併後存續或另
    立之公司承受。公司法第319 條準用同法第75條規定，定有
    明文。查原匯通商業銀行股份有限公司於民國91年6月3日變
    更為國泰商業銀行股份有限公司（下稱國泰銀行），而國泰
    銀行於92 年6月26日經財政部核准與世華聯合商業銀行股份
    有限公司（下稱世華銀行）合併，國泰銀行為消滅銀行，世
    華銀行為存續銀行，世華銀行並於92年10月27日經經濟部核
    准登記更名為國泰世華商業銀行股份有限公司，原國泰銀行
    暨原世華銀行之權利義務關係，由合併後存續並更名之國泰
    世華商業銀行股份有限公司概括承受。
乙、實體方面：
一、原告起訴主張：被告於92 年6月30日與原告成立信用卡使用
    契約（卡號：0000000000000000，卡別：VISA），依約被告
    即得持系爭信用卡於特約商店簽帳消費，但依信用卡約定條
    款第14、15條，應於當期繳款截止日前向原告清償，或以循
    環信用方式繳付最低應繳金額，逾期清償者依信用卡約定條
    款第15、21、22條之約定，除喪失期限利益外，應另行給付
    原告按年息19.7%之利息。又被告於94 年7月6日向原告申請
    代償卡（卡號：0000000000000000）代付其於友邦國際信用
    卡股份有限公司之信用卡欠款，就該代償部分之利息及費用
    ，計收方式係以代償後，前24個月內以年息4.88% 計收利息
    ，第25個月起以年息14.88%計收利息，另按月收取帳務管理
    費新台幣（下同）368元。又被告於94 年7月7日與原告成立
    簡易通信貸款契約（卡號：0000000000000000），向原告貸
    款新台幣（下同）30萬元，按年息5.88% 計算利息，約定分
    50期清償，依年金法按月計付本息，併入信用卡帳單中與信
    用卡消費帳款一同繳納。又依約定條款第1、4、5 條之約定
    ，若未依約於繳款期限前繳款或未繳足月付金時，被告除喪
    失期限利益，視同全部到期外，另原告得將未繳金額之本金
    部分，或經原告主張視為到期之本金部分，按信用卡循環利
    率（年息19.7%）計算之利息。詎被告至96年7月25日止，尚
    積欠532,686元（含信用卡帳款金額48,209 元、簡易通信貸
    款帳款金額278,953元及代償金額為205,524元），經屢向被
    告催討，未獲置理，爰依信用卡契約及消費借貸法律關係提
    起本件訴訟。並聲明：如主文所示。
二、被告則以：伊對於原告主張事實及所提證據，均不爭執，但
    伊目前經濟困難，無資力還款等語，資為抗辯。並聲明：原
    告之訴駁回。
三、查原告主張之事實，業據其提出信用卡申請書、簡易通信貸
    款申請書、餘額代償申請書、餘額代償約定條款、信用卡約
    定條款、債權明細報表、歷史帳單、信用卡對帳單、客戶歸
    戶資料明細查詢表等影本為證，又被告於言詞辯論時對於原
    告主張事實，並不爭執，依民事訴訟法第280條第1項規定，
    視同自認，堪信為真實。從而，原告依信用卡契約及消費借
    貸之法律關係請求被告給付如主文第1、2項所示之本金、利
    息及帳務管理費，為有理由，應予准許。
四、訴訟費用負擔之依據：民事訴訟法第78條。
中　　華　　民　　國　　96　　年　　9 　　月　　6 　　日
                        民事第一庭法官  傅中樂
以上正本係照原本作成。
如對本判決上訴，須於判決送達後20日內向本院提出上訴狀。
中　　華　　民　　國　　96　　年　　9 　　月　　6 　　日
                    　　　　　　書記官　吳彩華
